【裁判字號】    99,易,920
【裁判日期】    991130
【裁判案由】    竊盜
【裁判全文】
臺灣桃園地方法院刑事判決               99年度易字第920號
公  訴  人  臺灣桃園地方法院檢察署檢察官
被      告  楊鴻章
上列被告因竊盜案件，經檢察官提起公訴（99年度偵字第 21377
號），本院判決如下：
    主  文
楊鴻章攜帶兇器竊盜，累犯，處有期徒刑柒月，扣案之板手壹支
、手套壹雙，均沒收。又攜帶兇器竊盜，累犯，處有期徒刑柒月
，扣案之板手壹支、手套壹雙，均沒收。又攜帶兇器竊盜，累犯
，處有期徒刑柒月，扣案之板手壹支、手套壹雙，均沒收。又攜
帶兇器竊盜，累犯，處有期徒刑柒月，扣案之板手壹支、手套壹
雙，均沒收。應執行有期徒刑貳年，扣案之板手壹支、手套壹雙
，均沒收。
    事  實
一、楊鴻章前因竊盜、恐嚇等案件，經臺灣臺中地方法院以96年
    度易字第802 號判決各判處有期徒刑3 月、4 月確定，嗣經
    同法院以96年度聲減字第7987號裁定各減刑為有期徒刑1 月
    15日、2 月確定；復因竊盜案件，經本院以96年度桃簡字第
    1801號判決判處有期徒刑6 月確定，上開數罪刑，嗣經本院
    以97年度聲字第2854號裁定定應執行有期徒刑8 月確定，於
    民國97年6 月9 日入監執行，甫於98年1 月22日縮刑期滿執
    行完畢。詎猶不知悔改，竟意圖為自己不法之所有，騎乘車
    牌號碼012-CPC 號重型機車，攜帶客觀上足以威脅人生命、
    身體、安全，足供兇器使用之板手1 支，先後於附表所示之
    時間、地點，以附表所示之方式，竊取如附表所示之貨車電
    瓶共4 個，得手後均前往桃園縣桃園市○○路與三民路口，
    將之變賣予某不詳姓名之資源回收者。嗣於99年8 月21日上
    午11時許，騎乘上揭重型機車行經桃園縣蘆竹鄉○○路○ 段
    與富竹街口前，為警攔檢盤查，當場查獲其載運電瓶2 個，
    並扣得板手1 支、手套1 雙，而悉上情。
二、案經桃園縣政府警察局蘆竹分局報告臺灣桃園地方法院檢察
    署檢察官偵查起訴。
    理  由
壹、證據能力部分：
    按被告以外之人於審判外之陳述，雖不符刑事訴訟法第 159
    條之1 至第159 條之4 之規定，而經當事人於審判程序同意
    作為證據，法院審酌該言詞陳述或書面陳述作成時之情況，
    認為適當者，亦得為證據。當事人、代理人或辯護人於法院
    調查證據時，知有刑事訴訟法第159 條第1 項不得為證據之
    情形，而未於言詞辯論終結前聲明異議者，視為有前項之同
    意，刑事訴訟法第159 條之5 定有明文。查本判決所引用以
    下審判外作成之相關供述證據，公訴人及被告楊鴻章於本院
    準備程序、審判期日均表示無意見而不予爭執，亦未於言詞
    辯論終結前聲明異議，本院審酌上開證據資料製作時之情況
    ，尚無違法取得及證明力明顯過低之瑕疵，認以之作為證據
    應屬適當，而其餘所依憑判斷之非供述證據，本院亦查無有
    何違反法定程序取得之情形，且上開各該證據均經本院於審
    判期日依法進行證據之調查、辯論，被告於訴訟上之防禦權
    ，已受保障，故上開證據資料均有證據能力。
貳、實體部分：
一、上揭犯罪事實，迭據被告楊鴻章於警詢、偵訊及本院審理時
    坦承不諱（見偵查卷第8 至10頁、第50至51頁、第65至67頁
    ，本院卷第11頁背面、第65頁），核與證人江曉俊於警詢指
    稱其使用之車牌號碼V5-3277 號自用小貨車車內電瓶遭竊等
    情（見偵查卷第17至18頁）；及證人陳仁燦於警詢指稱其使
    用之車牌號碼3466-UF 號自用小貨車車內電瓶遭竊等情（見
    偵查卷第19至20頁）；及證人張福入於警詢亦指稱其所有之
    車牌號碼LV-4095 號自用小貨車車內電瓶遭竊等情（見偵查
    卷第21至22頁）；以及證人陳健男於警詢同指稱其使用之車
    牌號碼330-SL號自用大貨車車內電瓶遭竊等節（見偵查卷第
    23頁）相符，此外，並有扣押筆錄、扣押物品目錄表、扣押
    物品收據表、贓物認領保管單2 紙、監視錄影畫面翻拍照片
    5 張，以及查獲現場暨贓物照片12張等證在卷可按（見偵查
    卷第24至28頁、第33至34頁、第36至44頁），足認被告不利
    於己之任意性自白與事實相符。本件事證明確，其犯行堪以
    認定，應予依法論科。
二、按刑法第321 條第1 項第3 款之攜帶兇器竊盜罪，其所謂兇
    器，種類並無限制，凡客觀上足對人之生命、身體、安全構
    成威脅，具有危險性之兇器均屬之，且祇須行竊時攜帶此種
    具有危險性之兇器為已足，並不以攜帶之初有行兇之意圖為
    必要。被告係以其所有之板手1 支，鬆動貨車電瓶螺絲之方
    式竊取電瓶，業據其於警詢中陳明在卷，該板手性質尖銳可
    用以拆卸硬物，客觀上足對人之生命、身體、安全造成危險
    ，顯屬兇器無疑。是核被告分別於附表所示之時、地，以板
    手竊取車牌號碼V5-3277 號自用小貨車、車牌號碼 3466-UF
    號自用小貨車、車牌號碼LV-4095 號自用小貨車、車牌號碼
    330-SL號自用大貨車車內電瓶之所為，均係犯刑法第321 條
    第1 項第3 款之攜帶兇器竊盜罪。被告所犯上開4 攜帶兇器
    竊盜罪，犯意各別，行為互殊，應予分論併罰。又被告前因
    竊盜、恐嚇等案件，經臺灣臺中地方法院以96年度易字第80
    2 號判決各判處有期徒刑3 月、4 月確定，嗣經同法院以96
    年度聲減字第7987號裁定各減刑為有期徒刑1 月15日、2 月
    確定；復因竊盜案件，經本院以96年度桃簡字第1801號判決
    判處有期徒刑6 月確定，上開數罪刑，嗣經本院以97年度聲
    字第2854號裁定定應執行有期徒刑8 月確定，於97年6 月 9
    日入監執行，甫於98年1 月22日縮刑期滿執行完畢，有臺灣
    高等法院被告前案紀錄表1 份在卷可按，其於有期徒刑執行
    完畢後，5 年以內故意再犯本件有期徒刑以上之攜帶兇器竊
    盜罪，均為累犯，均應依刑法第47條第1 項規定加重其刑。
    爰審酌被告時值壯年，不思憑藉己力循正當管道獲取財物，
    竟因貪念竊取他人貨車電瓶以變賣獲利，所為應予非難，惟
    念其犯後坦認犯行，尚有悔意，為警查獲後部分贓物已由被
    害人領回，所生損害非鉅，兼衡其犯罪之動機、目的、手段
    、智識程度、生活狀況與素行等一切情狀，分別量處如主文
    所示之刑，並就所宣告之刑定應執行之刑。另被告持以竊盜
    所用之板手1 支、手套1 雙，均係被告所有，為其供本件竊
    盜犯罪所用之物，爰依刑法第38條第1 項第2 款規定，於被
    告所犯攜帶兇器竊盜罪名項下均宣告沒收。
據上論斷，應依刑事訴訟法第299 條第1 項前段，刑法第321 條
第1 項第3 款、第47條第1 項、第38條第1 項第2 款、第51條第
5 款，判決如主文。
本案經檢察官張聰耀到庭執行職務。
中    華    民    國    99    年    11    月    30    日
                  刑事第五庭  法  官  劉淑玲
以上正本證明與原本無異。
如不服本判決，應於判決送達後10日內向本院提出上訴狀（應附
繕本）。
                              書記官  許婉茹
中    華    民    國    99    年    11    月    30    日
附錄論罪科刑法條：
刑法第321 條（加重竊盜罪）：
犯竊盜罪而有左列情形之一者，處6 月以上、5 年以下有期徒刑
：
一、於夜間侵入住宅或有人居住之建築物、船艦或隱匿其內而犯
    之者。
二、毀越門扇、牆垣或其他安全設備而犯之者。
三、攜帶兇器而犯之者。
四、結夥三人以上而犯之者。
五、乘火災、水災或其他災害之際而犯之者。
六、在車站或埠頭而犯之者。
前項之未遂犯罰之。
附表：
┌──┬─────┬──────┬────────────┬────┐
│編號│行竊時間  │行竊地點    │行竊方式、竊得之物品    │被害人  │
├──┼─────┼──────┼────────────┼────┤
│ 1  │99年8 月 7│桃園縣蘆竹鄉│見車牌號碼V5-3277 號自用│江曉俊  │
│    │日上午11時│南竹路3段114│小貨車停放於路邊，即戴上│        │
│    │許        │號前        │手套以板手鬆動電瓶螺絲而│        │
│    │          │            │竊取電瓶1 個。          │        │
├──┼─────┼──────┼────────────┼────┤
│ 2  │99年8 月14│桃園縣蘆竹鄉│見車牌號碼3466-UF 號自用│陳仁燦  │
│    │日下午1 時│富國路1段155│小貨車停放於路邊，即戴上│        │
│    │許        │號前        │手套以板手鬆動電瓶螺絲而│        │
│    │          │            │竊取電瓶1 個。          │        │
├──┼─────┼──────┼────────────┼────┤
│ 3  │99年8 月21│桃園縣蘆竹鄉│見車牌號碼LV-4095 號自用│張福入  │
│    │日上午10時│新興街269 號│小貨車停放於路邊，即戴上│        │
│    │50分許    │前          │手套以板手鬆動電瓶螺絲而│        │
│    │          │            │竊取電瓶1 個。          │        │
├──┼─────┼──────┼────────────┼────┤
│ 4  │99年8 月21│桃園縣蘆竹鄉│見車牌號碼330-SL號自用大│陳健男  │
│    │日上11時許│中興路205 巷│貨車停放於路邊，即戴上手│        │
│    │          │旁工地      │套以板手鬆動電瓶螺絲而竊│        │
│    │          │            │取電瓶1 個。            │        │
└──┴─────┴──────┴────────────┴────┘

司法院資訊處製作；財團法人民間司法改革基金會備份。
